# 金融资产确认的问题

提问人：你瞅我干啥 时间：2020-06-23 22:33:03
请教陈老师有关于金融资产确认的问题
A公司是一家金融机构， 2018 年，A公司向B公司放贷，B公司以其持有土地作为抵押
2020 年 3 月，贷款到期，B公司无法到期偿还其借款
A、B双方达成和解写，B公司以其持有的一项资管产品转让给A公司抵偿债务，自协议生效日期，B公司将该资管产品的相关受益人等权利变更为A公司；
但，双方约定，B公司在协议生效起 1 年内，可以按照该资管产品回购时的份额本金加上该本金乘以15%的利息之和回购该资管项目。项目期间分配的收益归A公司所有。
此时，A公司在进行会计处理时，可以将该资管计划作为自身的金融资产核算么。
还是可以列示为一项抵债资产。
谢谢老师

回答人：chenyiwei
要考虑的是：
1 、A持有该项资管产品期间，是否有权自主转让和要求发行方赎回该项资管产品，并据此享有或承担其公允价值变动相关的收益或损失。
2 、“双方约定，B公司在协议生效起 1 年内，可以按照该资管产品回购时的份额本金加上该本金乘以15%的利息之和回购该资管项目”，如果B行使该权利，对其是否明显有利？即B有无行使该项权利的重大经济动因？